臺灣橋頭地方法院刑事判決　
111年度交訴字第65號
公  訴  人  臺灣橋頭地方檢察署檢察官
被      告  王俊達



上列被告因公共危險等案件，經檢察官提起公訴（110年度偵字
第15506號），嗣被告於準備程序中就被訴事實為有罪之陳述，
經本院告知簡式審判程序之旨，並聽取被告與檢察官意見後，合
議庭裁定改由受命法官獨任行簡式審判程序，判決如下：
    主  文
王俊達犯過失傷害罪，處拘役貳拾日，如易科罰金，以新臺幣壹
仟元折算壹日。又犯肇事致人傷害逃逸罪，累犯，處有期徒刑陸
月，如易科罰金，以新臺幣壹仟元折算壹日。
    事  實
一、王俊達於民國110年10月11日14時5分前某時，駕駛車號000-
    00號自用大貨車（下稱甲車）行經高雄市楠梓區建楠路120
    巷與楠梓路1巷交岔路口，本應注意該處路邊繪製紅線禁止
    臨時停車，亦無不能注意之情狀，竟疏未注意而將甲車違規
    停放路邊後至附近超市送貨，適陳宥瑄於同日14時5分許騎
    乘車號000-0000號重型機車（下稱乙車）沿建楠路120巷由
    北往南行經上開路口，許玉燕於同一時間騎乘車號000-000
    號重型機車（下稱丙車）沿楠梓路1巷由西往東行經上開路
    口，因違停甲車阻擋行車視線導致乙丙兩車發生碰撞而人車
    倒地，陳宥瑄受有左腳大腿瘀青及右手肘拉傷之傷害（過失
    傷害部分未據告訴）；許玉燕則受有頭部外傷、左頂部頭皮
    撕裂傷之傷害。詎王俊達返回甲車停車處雖未目睹乙丙兩車
    發生撞擊經過，但見兩車倒地且陳宥瑄、許玉燕受傷已知其
    上開違停肇致車禍發生，未對陳宥瑄、許玉燕採取救護或其
    他必要措施，復未停留於現場待警到場處理，基於肇事逃逸
    之不確定故意逕行駕駛甲車離開現場。嗣為警據報到場處理
    ，經調閱周遭監視器及甲車行車記錄器畫面後始悉上情。
二、案經陳宥瑄（僅提出肇事逃逸告訴）、許玉燕訴由高雄市政
    府警察局楠梓分局報告臺灣橋頭地方檢察署檢察官偵查起訴
    。
    理  由
壹、程序事項
    被告所犯係死刑、無期徒刑、最輕本刑為3年以上有期徒刑
    以外之罪，其等於準備程序就被訴事實為有罪之陳述，經本
    院告知簡式審判程序之旨，並聽取檢察官及被告之意見後，
    本院認無不得或不宜改依簡式審判程序進行之處，爰依刑事
    訴訟法第273條之1第1項規定由合議庭裁定進行簡式審判程
    序。
貳、實體事項
一、上開犯罪事實，業經告訴人陳宥瑄、許玉燕警偵證述明確（
    警卷第9至16頁，偵卷第25至27頁），並有義大醫院診斷證
    明書、道路交通事故現場圖、道路交通事故調查報告表(一)
    、(二)-1、現場照片、行車記錄器光碟及擷取照片等（警卷
    第17、33至38、53至69頁）在卷可稽，並經被告坦承不諱（
    交訴卷第58頁），堪信被告所為任意性自白確與事實相符。
    按禁止臨時停車線，用以指示禁止臨時停車路段，本標線為
    紅色實線，全日24小時禁止臨時停車，道路交通標誌標線號
    誌設置規則第169條定有明文；設有禁止臨時停車標線處所
    不得臨時停車，道路交通安全規則第111條第1項第3款亦有
    明文，此為一般汽車駕駛人所應注意並確實遵守事項，被告
    案發時考領適當駕駛執照（警卷第77頁），對此自難諉為不
    知，其臨時停車自應注意依上開規定行駛。復被告臨時停車
    時客觀上並無不能注意情事，貿然在畫有紅色實線禁止停車
    標誌處違規臨時停車，且遮蔽及阻礙上開路口行車視線已非
    單純交通違規，其違規臨時停車行為與陳宥瑄、許玉燕受傷
    結果，具有相當因果關係至明。另被告於肇事後未對陳宥瑄
    、許玉燕採取救護或其他必要措施，復未停留於現場待警到
    場處理即離開，業如上述，是本案事證已臻明確，被告上開
    過失傷害及肇事逃逸等犯行均堪認定。末許玉燕騎車行經上
    開路口均未依據「停」標誌指示停車觀察後再行通過，就本
    案交通事故亦有部分過失，有道路交通事故現場圖及照片可
    稽，惟非得據此免除被告過失責任，上開與有過失列入本案
    量刑參酌事由，或於民事損害賠償時得減輕賠償責任之問題
    ，不影響被告過失傷害刑事責任之成立，併予敘明。
二、至起訴書雖未載明陳宥瑄所受傷勢為何，然陳宥瑄警詢證稱
    受有「左腳大腿瘀青及右手肘拉傷」之傷害，且甲車行車記
    錄器擷取照片可證乙丙車撞擊後均有人車倒地之情（警卷第
    29頁），綜此堪認陳宥瑄確因車禍受有上開傷勢，雖其偵訊
    改稱沒有受傷（偵卷第26頁）云云，然該次筆錄距車禍發生
    日已相隔兩月，應以距車禍發生僅兩日之警詢內證述較為可
    信，起訴書漏載陳宥瑄傷勢部分遂由本院補充記載如事實欄
    所示。
三、論罪科刑
(一)核被告所為，係犯刑法第284條前段過失傷害罪、同法第185
    條之4第1項前段駕駛動力交通工具發生交通事故致人傷害而
    逃逸罪，被告對於本件交通事故係有過失，自無同條第2項
    減輕或免除其刑之適用。又被告所犯上開2罪，犯意各別，
    行為互殊，應分論併罰。
(二)被告前因酒駕公共危險案件，經臺灣屏東地方法院106年交
    簡字2188號判處有期徒刑3月確定，於107年1月30日易科罰
    金執行完畢，有臺灣高等法院被告前案紀錄表附卷可稽，5
    年內故意再犯本件有期徒刑以上之肇事逃逸罪（過失傷害罪
    部分不構成累犯），為累犯，然因酒駕公共危險與肇事逃逸
    罪質不同，難認被告有特別惡行及對刑罰反應薄弱情事，佐
    以被告犯罪情節尚屬輕微，若予加重最低本刑，顯致生被告
    所受刑罰超過其所應負罪責之罪刑不相當情事，爰參酌司法
    院釋字第775號解釋意旨而不予加重其最低本刑。
(三)審酌被告未能遵守交通規則肇事致陳宥瑄、許玉燕受有前述
    傷害，未停留現場處理而逕自離開現場，徒增陳宥瑄、許玉
    燕事後求償之困難，並有礙檢警對肇事者身分之追查，所為
    實有不該；惟車禍現場位處鬧區並已由其他路人協助送醫，
    陳宥瑄、許玉燕傷勢不致擴大，且被告犯後終能坦承犯行，
    態度尚可，參酌陳宥瑄、許玉燕受傷尚屬輕微，偵審過程陳
    宥瑄表明不用求償之意，許玉燕與被告間就賠償金額無法達
    成共識致調解不成，另陳宥瑄、許玉燕經多次傳喚均未到庭
    而無從聽取其等意見，兼衡被告自稱高職畢業智識程度、目
    前擔任司機及婚姻家庭（交訴卷第64頁）等一切情狀，分別
    量處如主文所示之刑並諭知易科罰金折算標準。
(四)被告因上開酒駕案件於107年1月30日易科罰金執行完畢，距
    今未及5年核與刑法第74條第1項所規定緩刑要件不符；另考
    量雙方未能達成和（調）解及本案情節暨已量處被告最低刑
    度（得易科罰金），實難認有何情輕法重或任何足以引起一
    般人同情之處，自不適用刑法第59條就肇事逃逸罪酌量減輕
    其刑，併此敘明。
四、不另為不受理部分
　　公訴意旨認被告就事實欄違規停車導致乙丙兩車碰撞而造成
    陳宥瑄受傷亦犯刑法第284條前段過失傷害罪嫌，該罪依同
    法第287條規定須告訴乃論。然告訴人陳宥瑄警詢中僅就肇
    事逃逸部分提起告訴，未就過失傷害部分表明訴追之意（警
    卷第12頁）及偵訊中表明不求償（偵卷第26頁），足見此部
    分未據合法告訴，原應依刑事訴訟法第303條第3款判決不受
    理，惟此部分如成立犯罪，與前開經本院論罪（許玉燕受傷
    部分）具有想像競合裁判上一罪關係，爰不另為不受理判決
    諭知。
據上論斷，應依刑事訴訟法第273條之1第1項、第299條第1項前
段，判決如主文。
本案經檢察官靳隆坤提起公訴，陳俐吟到庭執行職務。
中　　華　　民　　國　　111 　年　　8 　　月　 29 　　日
                  刑事第六庭    法　官  黃英彥
以上正本證明與原本無異。
如不服本判決應於收受送達後20日內向本院提出上訴書狀，並應
敘述具體理由；如未敘述上訴理由者，應於上訴期間屆滿後20日
內向本院補提理由書（均須按他造當事人之人數附繕本）「切勿
逕送上級法院」。
中　　華　　民　　國　　111 　年　　8 　　月　　30　　日
　　　　　　　　　　　　　　　　書記官　陳俊亦　　　
附錄論罪科刑法條：
刑法第185條之4
駕駛動力交通工具發生交通事故，致人傷害而逃逸者，處六月以
上五年以下有期徒刑；致人於死或重傷而逃逸者，處一年以上七
年以下有期徒刑。
犯前項之罪，駕駛人於發生交通事故致人死傷係無過失者，減輕
或免除其刑。
刑法第284條
因過失傷害人者，處一年以下有期徒刑、拘役或十萬元以下罰金
；致重傷者，處三年以下有期徒刑、拘役或三十萬元以下罰金。